# 关于股份支付不能行权的会计处理

提问人：zhongzhao433 时间：2016-01-22 20:05:48
公司实行限制性股权激励政策，分 3 批，分别计算确认的行权费用为 200 、 100 、 60 万。 2014 年能解锁， 2015 年业绩没有达到，行不了权， 2016 年无法判断是否能行权。 2014 年确认股份支付费用200+100/2（第二批分摊到 14 年）+60/3（第三批分摊到 14年）=270 2015年确认股份支付费用是多少？是-50（第二批分摊到第一批的 50 转回，第三批分摊到第二批的不确认）还是-50+20（第三批由于无法确认，还是需要核算股权激励费用）？

回答人：chenyiwei
还是需要判断第三批在 2016 年内的业绩条件能否满足。如果认为能够满足的，则为-50+20；如果认为很可能不能满足的，则为-50-20 （但这种情况下，如果最终满足第三批的行权条件的，则第三批的 60 万将全部作为 2016 年度费用）。